# Заготовка

```{r}
#| echo: false

# Нумерация заданий
ch <- 9 # Номер главы
t <- 1 # Номер первого задания (task)

task_fun <- function(ch, t){
  # Функция для добавление номера к заданию
  t <<- t+1
  paste(ch, t, sep = ".")
}

# Пример заголовка задания
## Задание `r task_fun(ch, t)`
```

Неопубликованное из раздела 7_6

Индекс TPI не рассчитывается для растров в UTM, а крутизна склона - для растров в WGS!!!





Индекс топологического положения (TPI) позволяет выделить повышенные и пониженные участки рельефа относительно соседних участков. Для расчета индекса применяется инструмент **"Растр" > "Анализ" > "Индекс топографического положения (TPI)..."** В качестве исходного слоя выбирается цифровая модель рельефа (слой "DEM_UTM"), результат выполнения следует сохранить на диск под названием "tpi.tif". Для каждого пикселя цифровой модели рельефа оценивается положение относительно соседних пикселей. Значения близкие к нулю соответствуют равнинным участкам, положительные значения характеризуют водоразделы, отрицательные - водотоки (@fig-tpi).

![Инструмент "Индекс топографического положения (TPI)"](./pictures/7_6_tpi.tif){#fig-tpi}

::: {.callout-tip}
## Задание `r task_fun(ch, t)`
Рассчитайте индекс топологического положения (TPI) по примеру выше.
:::



## Создание профиля

!! Добавить текст.


```{r}
#| echo: false

# (Заметки: сначала примеры на 1-слойном растре, потом добавить туда экспозицию, крутизну, TPI и проделать операции с многоканальным растром, модель заменить на NASA DEM)
```



## Конвертация растрового слоя в векторный

Использование растра из предыдущего задания для конвертации классифицированного изображения в вектор.





Последнее задание из раздела 7 (может быть оно и не нужно).
Доработать изолинии по видео https://www.youtube.com/watch?v=KynoS8_myDs
::: {.callout-tip}
## Задание `r task_fun(ch, t)`
Создайте макет который должен включать раскрашенную цифровую модель рельефа, горизонтали (без подпсей) и реки из слоя "rivers". Результат должен быть сохранен в виде изображения и соответствовать рисунку ниже.
:::


